test/src/gt-norm-yamls/A-all_gt-norm.yaml
     cîmân+N+IN+Loc: cîmânihk
     cîmân+N+IN+Px1Sg+Loc: nicîmânihk
     cîmân+N+IN+Px2Sg+Loc: kicîmânihk
     cîmân+N+IN+Px1Pl+Loc: nicîmâninâhk
     cîmân+N+IN+Px12Pl+Loc: kicîmâninâhk
     cîmân+N+IN+Px2Pl+Loc: kicîmâniwâhk
     cîmân+N+IN+Px3Sg+Loc: ocîmânihk
     cîmân+N+IN+Px3Pl+Loc: ocîmâniwâhk
     cîmân+N+IN+Px4Pl+Loc: ocîmâniyihk

     cîmân+N+IN+Der/Dim+N+IN+Sg: [cîmânis, cîmânisis]
     cîmân+N+IN+Der/Dim+N+IN+Pl: [cîmânisa, cîmânisisa]
     cîmân+N+IN+Der/Dim+N+IN+Loc: [cîmânisihk, cîmânisisihk]
     cîmân+N+IN+Der/Dim+N+IN+Sg+Px1Sg: [nicîmânis, nicîmânisis]
     cîmân+N+IN+Der/Dim+N+IN+Px1Sg+Loc: [nicîmânisihk, nicîmânisisihk]

  
  Noun - êsa - ok : # -m animate noun, shell
     êsa+N+AN+Sg: êsa
     êsa+N+AN+Sg+Px1Sg: nitêsim
     êsa+N+AN+Sg+Px2Sg: kitêsim
     êsa+N+AN+Sg+Px3Sg+Obv: otêsima
     êsa+N+AN+Sg+Px4Sg+Obv: otêsimiyiwa
     êsa+N+AN+Sg+Px1Pl: nitêsiminân
     êsa+N+AN+Sg+Px12Pl: kitêsiminaw
     êsa+N+AN+Sg+Px2Pl: kitêsimiwâw
     êsa+N+AN+Sg+Px3Pl+Obv: otêsimiwâwa
     êsa+N+AN+Sg+Px4Pl+Obv: otêsimiyiwa

     êsa+N+AN+Pl: êsak
     êsa+N+AN+Pl+Px1Sg: nitêsimak
     êsa+N+AN+Pl+Px2Sg: kitêsimak
     êsa+N+AN+Pl+Px3Sg+Obv: otêsima
     êsa+N+AN+Pl+Px4Sg+Obv: otêsimiyiwa
     êsa+N+AN+Pl+Px1Pl: nitêsiminânak
     êsa+N+AN+Pl+Px12Pl: kitêsiminawak
     êsa+N+AN+Pl+Px2Pl: kitêsimiwâwak
     êsa+N+AN+Pl+Px3Pl+Obv: otêsimiwâwa
     êsa+N+AN+Pl+Px4Pl+Obv: otêsimiyiwa

     êsa+N+AN+Sg+Obv: êsa
     êsa+N+AN+Loc: êsihk
     êsa+N+AN+Px1Sg+Loc: nitêsimihk
     êsa+N+AN+Px2Sg+Loc: kitêsimihk
     êsa+N+AN+Px3Sg+Loc: otêsimihk
     êsa+N+AN+Px4Sg+Loc: otêsimiyihk
     êsa+N+AN+Px1Pl+Loc: nitêsiminâhk
     êsa+N+AN+Px12Pl+Loc: kitêsiminâhk
     êsa+N+AN+Px2Pl+Loc: kitêsimiwâhk
     êsa+N+AN+Px3Pl+Loc: otêsimiwâhk
     êsa+N+AN+Px4Pl+Loc: otêsimiyihk

     êsa+N+AN+Der/Dim+N+AN+Sg: [êsis, êsisis]
     êsa+N+AN+Der/Dim+N+AN+Pl: [êsisak, êsisisak]
     êsa+N+AN+Der/Dim+N+AN+Loc: [êsisihk, êsisisihk]

     êsa+N+AN+Der/Dim+N+AN+Sg+Px2Pl: kicêsimisiwâw
     êsa+N+AN+Der/Dim+N+AN+Sg+Px3Pl+Obv: ocêsimisiwâwa

  
  Noun - ihkwa - ok : # -m animate noun, louse
     ihkwa+N+AN+Sg: ihkwa
     ihkwa+N+AN+Sg+Px1Sg: nitihkom
     ihkwa+N+AN+Sg+Px2Sg: kitihkom
     ihkwa+N+AN+Sg+Px3Sg+Obv: otihkoma
     ihkwa+N+AN+Sg+Px4Sg+Obv: otihkomiyiwa
     ihkwa+N+AN+Sg+Px1Pl: nitihkominân
     ihkwa+N+AN+Sg+Px12Pl: kitihkominaw
     ihkwa+N+AN+Sg+Px2Pl: kitihkomiwâw
     ihkwa+N+AN+Sg+Px3Pl+Obv: otihkomiwâwa
     ihkwa+N+AN+Sg+Px4Pl+Obv: otihkomiyiwa

     ihkwa+N+AN+Pl: ihkwak
     ihkwa+N+AN+Pl+Px1Sg: nitihkomak
     ihkwa+N+AN+Pl+Px2Sg: kitihkomak
     ihkwa+N+AN+Pl+Px3Sg+Obv: otihkoma
     ihkwa+N+AN+Pl+Px4Sg+Obv: otihkomiyiwa
     ihkwa+N+AN+Pl+Px1Pl: nitihkominânak
     ihkwa+N+AN+Pl+Px12Pl: kitihkominawak
     ihkwa+N+AN+Pl+Px2Pl: kitihkomiwâwak
     ihkwa+N+AN+Pl+Px3Pl+Obv: otihkomiwâwa
     ihkwa+N+AN+Pl+Px4Pl+Obv: otihkomiyiwa

     ihkwa+N+AN+Sg+Obv: ihkwa
     ihkwa+N+AN+Loc: ihkohk
     ihkwa+N+AN+Px1Sg+Loc: nitihkomihk
     ihkwa+N+AN+Px2Sg+Loc: kitihkomihk
     ihkwa+N+AN+Px3Sg+Loc: otihkomihk
     ihkwa+N+AN+Px4Sg+Loc: otihkomiyihk
     ihkwa+N+AN+Px1Pl+Loc: nitihkominâhk
     ihkwa+N+AN+Px12Pl+Loc: kitihkominâhk
     ihkwa+N+AN+Px2Pl+Loc: kitihkomiwâhk
     ihkwa+N+AN+Px3Pl+Loc: otihkomiwâhk
     ihkwa+N+AN+Px4Pl+Loc: otihkomiyihk

     ihkwa+N+AN+Der/Dim+N+AN+Sg: ihkosis
     ihkwa+N+AN+Der/Dim+N+AN+Pl: ihkosisak
     ihkwa+N+AN+Der/Dim+N+AN+Loc: ihkosisihk
     ihkwa+N+AN+Der/Dim+N+AN+Sg+Px1Sg: nicihkomis
     ihkwa+N+AN+Der/Dim+N+AN+Sg+Px2Sg: kicihkomis


  
  Noun - iskwêw - ok : # -m animate noun
     iskwêw+N+AN+Sg: iskwêw
     iskwêw+N+AN+Pl: iskwêwak
     iskwêw+N+AN+Loc: iskwênâhk
     iskwêw+N+AN+Sg+Obv: iskwêwa
     iskwêw+N+AN+Der/Dim+N+AN+Sg: iskwês
     iskwêw+N+AN+Der/Dim+N+AN+Pl: iskwêsak
     iskwêw+N+AN+Der/Dim+N+AN+Loc: iskwêsihk
     
     iskwêw+N+AN+Sg+Px1Sg: nitiskwêm
     iskwêw+N+AN+Sg+Px2Sg: kitiskwêm
     iskwêw+N+AN+Sg+Px3Sg+Obv: otiskwêma
     iskwêw+N+AN+Sg+Px4Sg+Obv: otiskwêmiyiwa
     iskwêw+N+AN+Sg+Px1Pl: nitiskwêminân
     iskwêw+N+AN+Sg+Px12Pl: kitiskwêminaw
     iskwêw+N+AN+Sg+Px2Pl: kitiskwêmiwâw
     iskwêw+N+AN+Sg+Px3Pl+Obv: otiskwêmiwâwa
     iskwêw+N+AN+Sg+Px4Pl+Obv: otiskwêmiyiwa
     
     iskwêw+N+AN+Pl+Px1Sg: nitiskwêmak
     iskwêw+N+AN+Pl+Px2Sg: kitiskwêmak
     iskwêw+N+AN+Pl+Px3Sg+Obv: otiskwêma
     iskwêw+N+AN+Pl+Px4Sg+Obv: otiskwêmiyiwa
     iskwêw+N+AN+Pl+Px1Pl: nitiskwêminânak
     iskwêw+N+AN+Pl+Px12Pl: kitiskwêminawak
     iskwêw+N+AN+Pl+Px2Pl: kitiskwêmiwâwak
     iskwêw+N+AN+Pl+Px3Pl+Obv: otiskwêmiwâwa
     iskwêw+N+AN+Pl+Px4Pl+Obv: otiskwêmiyiwa
     
     iskwêw+N+AN+Der/Dim+N+AN+Sg+Px1Sg: niciskwêmis
     iskwêw+N+AN+Der/Dim+N+AN+Sg+Px2Sg: kiciskwêmis
     iskwêw+N+AN+Der/Dim+N+AN+Sg+Px3Sg+Obv: ociskwêmisa
     iskwêw+N+AN+Der/Dim+N+AN+Sg+Px4Sg+Obv: ociskwêmisiyiwa
     iskwêw+N+AN+Der/Dim+N+AN+Sg+Px1Pl: niciskwêmisinân
     iskwêw+N+AN+Der/Dim+N+AN+Sg+Px12Pl: kiciskwêmisinaw
     iskwêw+N+AN+Der/Dim+N+AN+Sg+Px2Pl: kiciskwêmisiwâw
     iskwêw+N+AN+Der/Dim+N+AN+Sg+Px3Pl+Obv: ociskwêmisiwâwa
     iskwêw+N+AN+Der/Dim+N+AN+Sg+Px4Pl+Obv: ociskwêmisiyiwa
     
     iskwêw+N+AN+Der/Dim+N+AN+Pl+Px1Sg: niciskwêmisak
     iskwêw+N+AN+Der/Dim+N+AN+Pl+Px2Sg: kiciskwêmisak
     iskwêw+N+AN+Der/Dim+N+AN+Pl+Px3Sg+Obv: ociskwêmisa
     iskwêw+N+AN+Der/Dim+N+AN+Pl+Px4Sg+Obv: ociskwêmisiyiwa
     iskwêw+N+AN+Der/Dim+N+AN+Pl+Px1Pl: niciskwêmisinânak
     iskwêw+N+AN+Der/Dim+N+AN+Pl+Px12Pl: kiciskwêmisinawak
     iskwêw+N+AN+Der/Dim+N+AN+Pl+Px2Pl: kiciskwêmisiwâwak
     iskwêw+N+AN+Der/Dim+N+AN+Pl+Px3Pl+Obv: ociskwêmisiwâwa
     iskwêw+N+AN+Der/Dim+N+AN+Pl+Px4Pl+Obv: ociskwêmisiyiwa
     
     iskwêw+N+AN+Px1Sg+Loc: nitiskwêmihk
     iskwêw+N+AN+Px2Sg+Loc: kitiskwêmihk
     iskwêw+N+AN+Px3Sg+Loc: otiskwêmihk
     iskwêw+N+AN+Px4Sg+Loc: otiskwêmiyihk
     iskwêw+N+AN+Px1Pl+Loc: nitiskwêminâhk
     iskwêw+N+AN+Px12Pl+Loc: kitiskwêminâhk
     iskwêw+N+AN+Px2Pl+Loc: kitiskwêmiwâhk
     iskwêw+N+AN+Px3Pl+Loc: otiskwêmiwâhk
     iskwêw+N+AN+Px4Pl+Loc: otiskwêmiyihk

     iskwêw+N+AN+Der/Dim+N+AN+Px1Sg+Loc: niciskwêmisihk
     iskwêw+N+AN+Der/Dim+N+AN+Px2Sg+Loc: kiciskwêmisihk
     iskwêw+N+AN+Der/Dim+N+AN+Px3Sg+Loc: ociskwêmisihk
     iskwêw+N+AN+Der/Dim+N+AN+Px4Sg+Loc: ociskwêmisiyihk
     iskwêw+N+AN+Der/Dim+N+AN+Px1Pl+Loc: niciskwêmisinâhk
     iskwêw+N+AN+Der/Dim+N+AN+Px12Pl+Loc: kiciskwêmisinâhk
     iskwêw+N+AN+Der/Dim+N+AN+Px2Pl+Loc: kiciskwêmisiwâhk
     iskwêw+N+AN+Der/Dim+N+AN+Px3Pl+Loc: ociskwêmisiwâhk
     iskwêw+N+AN+Der/Dim+N+AN+Px4Pl+Loc: ociskwêmisiyihk

  
  Noun - kihci-okiniy - ok : # -m animate noun, tomato, Wolvengrey
     kihci-okiniy+N+AN+Sg: kihci-okiniy
     kihci-okiniy+N+AN+Sg+Px1Sg: nikihci-okiniy
     kihci-okiniy+N+AN+Sg+Px2Sg: kikihci-okiniy
     kihci-okiniy+N+AN+Sg+Px3Sg+Obv: okihci-okiniya
     kihci-okiniy+N+AN+Sg+Px4Sg+Obv: okihci-okinîyiwa
     kihci-okiniy+N+AN+Sg+Px1Pl: nikihci-okinînân
     kihci-okiniy+N+AN+Sg+Px12Pl: kikihci-okinînaw
     kihci-okiniy+N+AN+Sg+Px2Pl: kikihci-okinîwâw
     kihci-okiniy+N+AN+Sg+Px3Pl+Obv: okihci-okinîwâwa
     kihci-okiniy+N+AN+Sg+Px4Pl+Obv: okihci-okinîyiwa
     
     kihci-okiniy+N+AN+Pl: kihci-okiniyak
     kihci-okiniy+N+AN+Pl+Px1Sg: nikihci-okiniyak
     kihci-okiniy+N+AN+Pl+Px2Sg: kikihci-okiniyak
     kihci-okiniy+N+AN+Pl+Px3Sg+Obv: okihci-okiniya
     kihci-okiniy+N+AN+Pl+Px4Sg+Obv: okihci-okinîyiwa
     kihci-okiniy+N+AN+Pl+Px1Pl: nikihci-okinînânak
     kihci-okiniy+N+AN+Pl+Px12Pl: kikihci-okinînawak
     kihci-okiniy+N+AN+Pl+Px2Pl: kikihci-okinîwâwak
     kihci-okiniy+N+AN+Pl+Px3Pl+Obv: okihci-okinîwâwa
     kihci-okiniy+N+AN+Pl+Px4Pl+Obv: okihci-okinîyiwa
     
     kihci-okiniy+N+AN+Sg+Obv: kihci-okiniya
     
     kihci-okiniy+N+AN+Loc: kihci-okinîhk
     kihci-okiniy+N+AN+Px1Sg+Loc: nikihci-okinîhk
     kihci-okiniy+N+AN+Px2Sg+Loc: kikihci-okinîhk
     kihci-okiniy+N+AN+Px3Sg+Loc: okihci-okinîhk
     kihci-okiniy+N+AN+Px4Sg+Loc: okihci-okinîyihk
     kihci-okiniy+N+AN+Px1Pl+Loc: nikihci-okinînâhk
     kihci-okiniy+N+AN+Px12Pl+Loc: kikihci-okinînâhk
     kihci-okiniy+N+AN+Px2Pl+Loc: kikihci-okinîwâhk
     kihci-okiniy+N+AN+Px3Pl+Loc: okihci-okinîwâhk
     kihci-okiniy+N+AN+Px4Pl+Loc: okihci-okinîyihk
     
     kihci-okiniy+N+AN+Der/Dim+N+AN+Sg: [kihci-okinîs, kihci-okinîsis]
     kihci-okiniy+N+AN+Der/Dim+N+AN+Pl: [kihci-okinîsak, kihci-okinîsisak]

  
  Noun - maniway - ok : # -m inanimate noun
     
     maniway+N+IN+Sg+Px1Sg: naniway
     maniway+N+IN+Sg+Px2Sg: kaniway
     maniway+N+IN+Sg+Px3Sg: waniway
     maniway+N+IN+Sg+Px4Sg: waniwâyiw
     maniway+N+IN+Sg+Px1Pl: naniwânân
     maniway+N+IN+Sg+Px12Pl: kaniwânaw
     maniway+N+IN+Sg+Px2Pl: kaniwâwâw #?
     maniway+N+IN+Sg+Px3Pl: waniwâwâw #?
     maniway+N+IN+Sg+Px4Pl: waniwâyiw
     

  
  Noun - masinahikanâhtik - ok : # -m animate noun, pencil, Wolvengrey
     masinahikanâhtik+N+AN+Sg: masinahikanâhtik
     masinahikanâhtik+N+AN+Sg+Px1Sg: nimasinahikanâhtik
     masinahikanâhtik+N+AN+Sg+Px2Sg: kimasinahikanâhtik
     masinahikanâhtik+N+AN+Sg+Px3Sg+Obv: omasinahikanâhtikwa
     masinahikanâhtik+N+AN+Sg+Px4Sg+Obv: omasinahikanâhtikoyiwa
     masinahikanâhtik+N+AN+Sg+Px1Pl: nimasinahikanâhtikonân
     masinahikanâhtik+N+AN+Sg+Px12Pl: kimasinahikanâhtikonaw
     masinahikanâhtik+N+AN+Sg+Px2Pl: kimasinahikanâhtikowâw
     masinahikanâhtik+N+AN+Sg+Px3Pl+Obv: omasinahikanâhtikowâwa
     masinahikanâhtik+N+AN+Sg+Px4Pl+Obv: omasinahikanâhtikoyiwa
     
     masinahikanâhtik+N+AN+Pl: masinahikanâhtikwak
     masinahikanâhtik+N+AN+Pl+Px1Sg: nimasinahikanâhtikwak
     masinahikanâhtik+N+AN+Pl+Px2Sg: kimasinahikanâhtikwak
     masinahikanâhtik+N+AN+Pl+Px3Sg+Obv: omasinahikanâhtikwa
     masinahikanâhtik+N+AN+Pl+Px4Sg+Obv: omasinahikanâhtikoyiwa
     masinahikanâhtik+N+AN+Pl+Px1Pl: nimasinahikanâhtikonânak
     masinahikanâhtik+N+AN+Pl+Px12Pl: kimasinahikanâhtikonawak
     masinahikanâhtik+N+AN+Pl+Px2Pl: kimasinahikanâhtikowâwak
     masinahikanâhtik+N+AN+Pl+Px3Pl+Obv: omasinahikanâhtikowâwa
     masinahikanâhtik+N+AN+Pl+Px4Pl+Obv: omasinahikanâhtikoyiwa
     
     masinahikanâhtik+N+AN+Sg+Obv: masinahikanâhtikwa
     masinahikanâhtik+N+AN+Loc: masinahikanâhtikohk
     masinahikanâhtik+N+AN+Px1Sg+Loc: nimasinahikanâhtikohk
     masinahikanâhtik+N+AN+Px2Sg+Loc: kimasinahikanâhtikohk
     masinahikanâhtik+N+AN+Px3Sg+Loc: omasinahikanâhtikohk
     masinahikanâhtik+N+AN+Px4Sg+Loc: omasinahikanâhtikoyihk
     masinahikanâhtik+N+AN+Px1Pl+Loc: nimasinahikanâhtikonâhk
     masinahikanâhtik+N+AN+Px12Pl+Loc: kimasinahikanâhtikonâhk
     masinahikanâhtik+N+AN+Px2Pl+Loc: kimasinahikanâhtikowâhk
     masinahikanâhtik+N+AN+Px3Pl+Loc: omasinahikanâhtikowâhk
     masinahikanâhtik+N+AN+Px4Pl+Loc: omasinahikanâhtikoyihk
     
     masinahikanâhtik+N+AN+Der/Dim+N+AN+Sg: [masinahikanâhcikos, masinahikanâhcikosis]
     masinahikanâhtik+N+AN+Der/Dim+N+AN+Pl: [masinahikanâhcikosak, masinahikanâhcikosisak]
